臺灣臺南地方法院新市簡易庭民事判決
109年度新簡字第554號
原      告  陳武慶
被      告  陳中豪

上列當事人間請求返還借款事件，本院於民國109年11月12日言
詞辯論終結，判決如下：
    主      文
原告之訴駁回。
訴訟費用由原告負擔。
    事實及理由
一、原告主張：被告於民國88年12月6日向原告借款新臺幣(下同
    )15萬元，並交付面額15萬元之支票1紙予原告；復於89年7
    月31日，被告再向原告借款10萬元，亦交付原告支票1紙(付
    款人為永康市農會、支票號碼為FA0000000號，面額10萬元
    、票載發票日為89年7月31日)。詎屆期被告仍未為清償，屢
    經催討，均未予置理。為此，基於民法消費借貸法律關係提
    起本訴等語。並聲明：被告應給付原告25萬元，及自88年12
    月6日起至清償日止，按週年利率百分之5計算之利息。
二、被告則以：原告所主張之債權已罹於時效，主張時效抗辯等
    語置辯。並聲明：原告之訴駁回。
三、得心證理由：
　㈠按請求權，因15年間不行使而消滅。消滅時效，自請求權可
    行使時起算。時效完成後，債務人得拒絕給付，民法第125
    條前段、第128條前段、第144條第1項定有明文。又消滅時
    效，係指長時間不行使權利而使請求權減損效力，為喪失權
    利之原因。其目的不僅在維護現行法律秩序之安定性，亦有
    教育與督促功能，提醒權利人及時適當地行使權利，是於權
    利上睡眠者，法律不宜長期保護。
　㈡經查，本件原告主張被告前於88年12月6日及89年7月31日陸
    續向伊借款15萬元及10萬元，共計25萬元，並均簽發支票以
    為清償，而上開支票之票載發票日分別為88年12月6日及89
    年7月31日，是被告應分別自清償期限屆至之88年12月6日及
    89年7月31日起負系爭借款債務之清償責任，即原告之系爭
    借款返還請求權應分別自88年12月6日及89年7月31日起算15
    年之時效期間，即分別至103年12月5日、104年7月30日時即
    已完成，原告遲至109年10月8日始提起本件訴訟，顯已罹於
    時效，原告復未能提出其他證據以證明有民法第129條規定
    中斷時效之行為或事實，以中斷其對被告請求權消滅時效期
    間之進行，是被告抗辯系爭借款請求權已罹於消滅時效並拒
    絕給付等語，尚非無據。從而，原告依消費借貸之法律關係
    ，請求被告給付25萬元，及自88年12月6日起至清償日止，
    按週年利率百分之5計算之利息，為無理由，應予駁回。
四、本件為判決基礎之事證已臻明確，兩造其餘攻擊防禦方法及
    舉證，經本院斟酌後，認為均不足影響本判決之結果，爰不
    逐一論列，附此敘明。
五、訴訟費用負擔之依據：民事訴訟法第78條。
中　　華　　民　　國   109    年    11    月    26    日
                  新市簡易庭  法      官  施志遠
以上正本係照原本作成。
如不服本判決，應於送達後20日內，向本院提出上訴狀並表明上
訴理由（須附繕本）。如委任律師提起上訴，應一併繳納上訴審
裁判費。
中　　華　　民　　國　 109　　年　　11　　月　　26　　日
                              書  記  官  李慈容